【裁判字號】    99,聲再,32
【裁判日期】    991231
【裁判案由】    聲請再審
【裁判全文】
臺灣板橋地方法院刑事裁定              99年度聲再字第32號
聲  請  人  臺灣板橋地方法院檢察署檢察官
被      告
即受判決人  王彥祥
上列聲請人因受判決人毒品危害防制條例案件，對於本院於中華
民國98年11月12日宣判並於同年12月4 日確定之本院98年度易字
第2590號第一審確定判決（起訴案號：98年度毒偵字第6675號）
，聲請再審，本院裁定如下：
    主  文
再審之聲請駁回。
    理  由
一、檢察官再審聲請書之聲請再審意旨略以：
  (一)案外人周富龍於民國98年7 月31日在臺北縣中山路二段600
    號前為臺北縣政府警察局中和第二分局（下稱中和第二分局
    ）查獲後，周富龍即於同日冒名「王彥祥」於中和第二分局
    內應訊自陳有於98年7 月30日施用第一級毒品海洛因，並於
    同年8 月1 日凌晨接受同局之員警採尿（檢體編號T0000000
    ），該尿液經送台灣檢驗科技股份有限公司檢驗結果係呈嗎
    啡、安非他命陽性反應（濫用藥物檢驗驗尿報告報告編號：
    UL/2009/80134 ；下稱本件冒名驗尿報告），經檢察官傳訊
    受判決人王彥祥本人偵訊，由王彥祥於偵訊中坦承有於98年
    7 月29日晚間於臺北縣土城市○○路之綽號「阿龍」友人住
    處施用第二級毒品甲基安非他命後，由檢察官依王彥祥於偵
    訊中自白之該施用甲基安非他命之行為事實，以王彥祥涉犯
    施用第二級毒品罪嫌，以該署98年度毒偵字第6675號提起公
    訴（下稱本件公訴），經王彥祥本人到庭自白其遭起訴之犯
    行，由本院以98年度易字第2590號刑事判決（下稱本件判決
    ）判決王彥祥犯施用第二級毒品罪，處有期徒刑三月，如易
    科罰金，以新臺幣一千元折算一日，於98年12月4 日確定。
  (二)惟周富龍上開冒名應訊採尿之行為，已經內政部警政署刑事
    警察局以該局99年1 月4 日鑑定書確定該警詢筆錄內之指紋
    確屬周富龍之指紋外，聲請人對周富龍該冒名應訊行為亦以
    該署99年度偵字第12121 號提起公訴，並由本院99年度訴字
    第1944號受理，而周富龍於審理中亦坦承伊上開冒名犯行，
    是本件之該署98年度偵字第6675號即本院98年度易字第2590
    號所判決確定之該施用毒品犯行應係周富龍所為。
  (三)是本件於本件判決於98年12月4 日確定後，因發現有上開周
    富龍於警詢冒名應訊採尿之新證據，足認受有罪判決之王彥
    祥應受無罪之判決，爰依刑事訴訟法第426 條第1 項規定聲
    請再審。
二、按「有罪之判決確定後，有左列情形之一者，為受判決人之
    利益，得聲請再審︰一、…（略）…。六、因發現確實之新
    證據，足認受有罪判決之人應受無罪、免訴、免刑或輕於原
    判決所認罪名之判決者。」，刑事訴訟法第420 條第1 項第
    6 款定有明文。本條項款所謂發見確實之新證據，所謂「確
    實之新證據」者，係指其證據之本身在客觀上可認為真實，
    毋須經過調查，即足以動搖原判決，使受刑人得受有利之裁
    判者而言，若在客觀上就其之真實性為如何，尚欠明瞭，非
    經相當之調查，不能辨其真偽，即與確實新證據之「確實」
    含義不符，自難據為聲請再審之理由（最高法院70年度台抗
    字第161 號判決要旨參照）；又所謂「新證據」，係指該證
    據於事實審法院判決前已經存在，為法院、當事人所不知，
    不及調查斟酌，至其後始行發見，且就證據本身形式上觀察
    ，固不以絕對不須經過調查程序為條件，但必須顯然可認為
    足以動搖原有罪確定判決，而為受判決人無罪、免訴、免刑
    或輕於原判決所認罪名之判決者為限。故受理聲請再審之最
    後事實審法院，應就聲請再審理由之所謂「新證據」，是否
    具備事實審判決前已經存在，為法院、當事人所不知，事後
    方行發見之「嶄新性」，及顯然可認足以動搖原有罪確定判
    決，應為無罪、免訴、免刑或輕於原判決罪名之「顯然性」
    二要件，加以審查，為判斷應否准予開始再審之準據（最高
    法院85年度台抗字第308 號刑事判決要旨參照）。
三、本件聲請人雖以上開聲請意旨聲請再審並請求能予受判決人
    無罪之諭知，惟查：
  (一)本件受判決人王彥祥先後經聲請人同署之同一偵查檢察官以
    本件公訴之其於98年7 月29日晚間在土城市○○路之「阿龍
    」友人住處施用第二級毒品之犯罪事實，以及另件公訴（98
    年度偵字第6405號）之其於98年8 月1 日下午2 時許在臺北
    縣政府警察局土城分局（下稱土城分局）採尿前96小時內某
    施用第二級毒品之犯罪事實，先後提起公訴，經本院就本件
    公訴部分，以本件判決認王彥祥確有本件起訴書所載之施用
    毒品犯行而判決王彥祥犯施用第二級毒品罪；而就另件公訴
    部分，由本院先認定王彥祥確有本件公訴及本件判決所認定
    之王彥祥於98年7 月29日在土城市○○街施用第二級毒品之
    犯行，再敘明本件公訴係依王彥祥本人於偵訊自白之犯罪事
    實為公訴事實，而與周富龍冒名之警詢及採尿無涉，是王彥
    祥上開施用毒品之犯行，既已經本件判決判決有罪確定，而
    無證據可認定王彥祥於98年8 月1 日下午2 時許於土城分局
    採尿時起回溯96小時內，除有上開同年7 月29日之施用第二
    級毒品犯行外，再有其他施用毒品之犯行，是該案即另案起
    訴書所載之犯罪事實顯已為本件判決之確定效力所及（亦即
    ，本件公訴及本件判決之犯罪事實，與該案之另件公訴之犯
    罪事實，屬同一犯罪事實），而以本院98年度易字第2920號
    刑事判決為免訴之諭知（下稱另案判決）等情，業據本院查
    閱上開卷宗無誤（上開偵審過程，參見附表所示）並有被告
    之臺灣高等法院被告全國前案紀錄表在卷可查。
  (二)依上開所示之卷證資料，本件公訴及本件判決就查獲經過與
    檢附之驗尿報告，雖有誤將周富龍遭查獲及冒名之驗尿報告
    ，誤認為受判決人王彥祥就本件遭起訴之於98年7 月29日在
    土城市○○街施用第二級毒品之犯行之查獲經過及驗尿報告
    ，惟依本件公訴係依王彥祥本人於偵訊所述之上開施用二級
    毒品之犯罪事實為起訴事實，而不採本件偵查卷內之周富龍
    冒名之警詢筆錄之陳述（周富龍於警詢係冒名陳述於98年7
    月30日在王彥祥之土城市○○街16號施用第一級毒品），且
    本件起訴書亦忽略本件冒名驗尿報告係驗得嗎啡、安非他命
    陽性反應，而依王彥祥本人於偵訊中之自白，並以其本人之
    觀察、勒戒與強制戒治紀錄，僅起訴其施用第二級毒品犯行
    ，是本件公訴所起訴之犯罪事實，顯與周富龍冒名之警詢筆
    錄及驗尿報告無涉，應堪能認定。
  (三)是本件判決就查獲經過與驗尿報告上，雖有誤載為周富龍遭
    查獲之事實及誤採本件冒名驗尿報告為證據之情形，惟就確
    定判決所認定之王彥祥有於98年7 月29日在土城市○○街施
    用第二級毒品之該犯罪事實，並未有何誤認之情形，而該誤
    認之情形，因該查獲經過及採尿過程，查均非屬施用毒品罪
    之構成要件事實，對犯罪事實之認定，並未有影響，受判決
    人王彥祥並不致因該等事實或證據之更正，而可能受有無罪
    或較有利之判決，是該等瑕疵，自無不得逕以裁定更正之方
    式為救濟；遽聲請人竟以與本案犯罪事實無涉，且已經王彥
    祥本人於偵訊否認之該冒名警詢筆錄及本件冒名驗尿報告（
    參見附表編號三所示），以有鑑定報告及周富隆之自白該警
    詢確係周富龍冒名為由，聲請再審並請求就本件對被告為無
    罪之諭知，除顯不符合上開所示之刑事訴訟法第420 條第1
    項第6 款所示之再審要件外，亦有因忽略本件及另件審理結
    果，而造成縱放受判決人可能之疏失，是本件聲請人之聲請
    ，自屬無理由，應予駁回。
四、綜上所述，聲請人以本件有刑事訴訟法第420 條第1 項第6
    款發現確實之新證據，足認被告有應受無罪之事由，聲請再
    審，依上開說明，並無理由，應予駁回。
據上論斷，應依刑事訴訟法第434 條第1 項之規定，裁定如主文
。
中    華    民    國    99    年    12    月    31    日
                  刑事第四庭  審判長法  官  侯志融
                                    法  官  黃繼瑜
                                    法  官  陳世旻
┌──────────────────────────────────────────────┐
│附表：王彥祥之本件（98年度毒偵字第6675號／98年度易字第2590號）及另件（98年度毒偵字第6405號／│
│      98年度易字第2920號）之偵審過程概要                                                    │
├──┬────┬────────┬─────────────────────────────┤
│編號│時間    │事件要旨        │內容                                                      │
├──┼────┼────────┼─────────────────────────────┤
│ 一 │98.07.31│【本件冒名警詢】│(一)臺北縣政府警察局中和第二分局（下稱中和第二分局）員警於98│
│    │至      │中和第二分局員警│  .07.31晚間在臺北縣中和市○○路○路600 號前攔查周富龍，周│
│    │98.08.01│攔查周富龍，周富│  富龍冒名「王彥祥」應訊，陳稱係於98.07.31下午2 時30 分許 │
│    │        │龍冒名「王彥祥」│  在土城市○○街16號的住處施用海洛因毒品，並於98.08.01凌晨│
│    │        │為本件應訊。    │  接受採尿（檢體編號T0000000）。警詢筆錄所記載之年籍資料，│
│    │        │                │  均係「王彥祥」之年籍資料。                              │
│    │        │                │(二)警詢筆錄要旨：                                          │
│    │        │                │  （問）你最後一次施用毒品是何時？何地？施用何種毒品？    │
│    │        │                │  （答）98年07月30日14時30分許，在土城市○○街16號的住處房│
│    │        │                │  間內施用毒品海洛因。                                    │
├──┼────┼────────┼─────────────────────────────┤
│ 二 │98.08.01│【另件本人警詢】│(一)臺北縣政府警察局土城分局（下稱土城分局）員警於98.08.01下│
│    │        │土城分局員警拘提│  午2 時許持拘票至王彥祥位在臺北縣土城市○○街16號住處拘提│
│    │        │王彥祥本人到案，│  王彥祥本人至該局，王彥祥辯稱於最後一次戒治出來後即未施用│
│    │        │並於            │  毒品，並於同日下午採尿（檢體編號H0000000）。            │
│    │        │                │(二)警詢筆錄要旨：                                          │
│    │        │                │  （問）你最近一次於何時？何地吸食？                      │
│    │        │                │  （答）戒治出來就沒有施用了。                            │
├──┼────┼────────┼─────────────────────────────┤
│ 三 │98.09.24│【本件本人偵訊】│(一)檢察官詢問王彥祥是否於98.07.30在土城被查獲，王彥祥稱其係│
│    │        │偵查檢察官就本件│  於98.07.30經臺灣臺北地方法院以被告身分拘提，因為身分被盜│
│    │        │偵訊王彥祥本人  │  用，而臺北縣政府警察局土城分局（下稱土城分局）有驗尿，結│
│    │        │                │  果呈陽性。                                              │
│    │        │                │(二)偵訊筆錄要旨：                                          │
│    │        │                │  （問一）98年07月30日下午是否在臺北縣土城市為警察或施用海│
│    │        │                │          洛因？（答）否，是7 月30日臺北地院以被告身分拘提│
│    │        │                │          我，是因我的身分被盜用，後來土城分局有給我作尿液│
│    │        │                │          檢驗，結果是呈陽性。                            │
│    │        │                │  （問二）為警查獲前最近一次施用毒品是何時、地？（答）我沒│
│    │        │                │          施用，可能於7 月29日晚上到金安街友人家，當時與友│
│    │        │                │          人（綽號阿龍）共同吸用，我的友人是以玻璃求燒烤施│
│    │        │                │          用安非他命，我在旁吸。                          │
│    │        │                │  （問三）有無觀察勒戒或強制戒治？（答）是，戒治，96年2 月│
│    │        │                │          出所。                                          │
├──┼────┼────────┼─────────────────────────────┤
│ 四 │98.09.27│【本件起訴要旨】│(一)起訴之被告之年籍資料同王彥祥之戶籍資料                  │
│    │        │檢察官對王彥祥本│(二)起訴事實：                                              │
│    │        │人提起本件公訴（│  1.起訴書所載之觀察勒戒、強制戒治程序：                  │
│    │        │98年度毒偵字第  │    王彥祥前因施用毒品案件，經本院裁定送觀察勒戒後，因認有│
│    │        │6675號）        │    繼續施用毒品之傾向，再經本院裁定送強制戒治，於96年2 月│
│    │        │                │    8 日停止戒治出所，並由臺灣板橋地院檢察署檢察官以96年度│
│    │        │                │    戒毒偵字第130 號檢察官不起訴處分書為不起訴之處分。    │
│    │        │                │  2.起訴書所載之本次施用毒品犯行：                        │
│    │        │                │    於98年7 月29日晚上，在臺北縣土城市○○街之友人「阿龍」│
│    │        │                │    住處，與「阿龍」一起施用第二級毒品甲基安非他命。      │
│    │        │                │  3.起訴書所載之本件查獲經過：                            │
│    │        │                │    於98年7 月31日晚上9 時許，王彥祥（實為周富龍）在臺北縣│
│    │        │                │    中和市○○路○段600 號前為警攔查後，同意為警採尿送驗。│
│    │        │                │(三)起訴證據：                                              │
│    │        │                │  1.王彥祥本人於偵訊中之自白（證據清單欄編號一）。        │
│    │        │                │  2.周富龍於98.08.01在中和第二分局冒名「王彥祥」所採集之尿│
│    │        │                │    液（檢體編號T0000000）經送驗之台灣檢驗科技股份有限公司│
│    │        │                │    之濫用藥物檢驗驗尿報告（報告編號：UL/2009/80134 ，驗出│
│    │        │                │    嗎啡、安非他命陽性反應；下稱本件冒名驗尿報告）。      │
├──┼────┼────────┼─────────────────────────────┤
│ 五 │98.10.13│【本件繫屬本院】│由本院以98年度易字第2590號受理。                          │
├──┼────┼────────┼─────────────────────────────┤
│ 六 │98.10.29│【另件本人偵訊】│(一)檢察官詢問王彥祥本人是否於98.08.01凌晨、下午分別在中和第│
│    │上午    │本件同一偵查檢察│  二分局、土城分局介壽驗尿，以及98.09.24偵訊陳述是否實在，│
│    │        │官就另件偵訊王彥│  王彥祥稱僅於土城分局驗尿一次，並否人中和第二分局筆錄簽名│
│    │        │祥本人          │  為其本人所為，而其前次偵訊中所陳述之內容係實在，其於該次│
│    │        │                │  採尿前96小時內僅有前次偵訊自陳之該次施用毒品行為。      │
│    │        │                │(二)偵訊筆錄要旨：                                          │
│    │        │                │  （問一）98年8 月1 日凌晨1 點多是否到中和第二分局圓山派出│
│    │        │                │          所採尿？（答）否。（問）【提示卷附警詢筆錄】是否│
│    │        │                │          由你製作？（答）否，上面的簽名也不是我簽的。    │
│    │        │                │  （問二）98年8 月1 日下午2 點多是否到土城分局採尿？（答）│
│    │        │                │          是，當天我是被警方拘提到警局採尿。（問）【提示卷│
│    │        │                │          附警詢筆錄】是否由你接受詢問並在筆錄上簽名？（答│
│    │        │                │          ）是。                                          │
│    │        │                │  （問三）上次98年9 月24日庭訊所稱98年7 月29日有到友人家施│
│    │        │                │          用安非他命是否屬實？（答）是，實在，該次失用安非│
│    │        │                │          他命後就到土城分局採尿。（問）98年8 月1 日採尿前│
│    │        │                │          96小時內除了上開施用安非他命外，是否尚有在其他時│
│    │        │                │          間施用安非他命？（答）否。（問）有無其他陳述？（│
│    │        │                │          答）我只有在土城分局驗尿一次而已。              │
├──┼────┼────────┼─────────────────────────────┤
│ 七 │98.10.29│【本件審理要旨】│(一)王彥祥本人到庭坦承起訴書所載之其犯行，由本院裁定改以簡式│
│    │下午    │本院公訴審理終結│  審判程序審理，並於98.11.12宣判。                        │
│    │        │（98年度易字第25│(二)準備程序筆錄要旨：                                      │
│    │        │90 號 準備程序裁│  （問）對於檢察官所陳述之起訴事實是否認罪？              │
│    │        │定行簡式審判程序│  （答）承認檢察官所起訴之事實，我是在98年7 月29日晚上施用│
│    │        │）              │        安非他命的，施用的地點、方式都如起訴所寫的一樣，我│
│    │        │                │        是在「阿龍」的住處施用的，然後我是在98年7 月31日被│
│    │        │                │        查獲的。                                          │
├──┼────┼────────┼─────────────────────────────┤
│ 八 │98.10.30│【另件起訴要旨】│(一)起訴之被告之年籍資料同王彥祥之戶籍資料                  │
│    │        │檢察官對王彥祥本│(二)起訴事實：                                              │
│    │        │人提起另件公訴（│  1.起訴書所載之觀察勒戒、強制戒治程序：                  │
│    │        │98年度毒偵字第  │    王彥祥前因施用毒品案件，經本院裁定送觀察勒戒後，因認有│
│    │        │6405號）        │    繼續施用毒品之傾向，再經本院裁定送強制戒治，於96年2 月│
│    │        │                │    8 日停止戒治出所，並由臺灣板橋地院檢察署檢察官以96年度│
│    │        │                │    戒毒偵字第130 號檢察官不起訴處分書為不起訴之處分。    │
│    │        │                │  2.起訴書所載之本次施用毒品犯行：                        │
│    │        │                │    於98年8 月1 日下午2 時許回溯前96小時內之某時，在不詳處│
│    │        │                │    所施用第二級毒品甲基安非他命。                        │
│    │        │                │  3.起訴書所載之本件查獲經過：                            │
│    │        │                │    於98年8 月1 日經警因案拘提到案，並同意為警採尿送驗。  │
│    │        │                │(三)起訴證據：                                              │
│    │        │                │  1.王彥祥本人於偵訊中之自白（證據清單欄編號一）。        │
│    │        │                │  2.王彥祥本人經土城分局員警於98.08.01拘提後於同日在土城分│
│    │        │                │    局接受採尿（檢體編號H0000000）送驗之台灣檢驗科技股份有│
│    │        │                │    限公司之濫用藥物檢驗驗尿報告（報告編號：UL/2009/ 80158│
│    │        │                │    ，僅呈安非他命陽性反應；下稱另件本人驗尿報告）／（證據│
│    │        │                │    清單欄編號二，惟同欄內註明因數值較本件高，故為不同次施│
│    │        │                │    用刑為）。                                            │
├──┼────┼────────┼─────────────────────────────┤
│ 九 │98.11.12│【本件判決宣判】│(一)判決主文：王彥祥施用第二級毒品，處有期徒刑三月，如易科罰│
│    │        │                │  金，以新臺幣一千元折算一日。                            │
│    │        │                │(二)判決要旨：本院98年度易字第2590號判決（同98年度毒偵字第66│
│    │        │                │  75號起訴書所載之毒品強制戒治、本次犯罪行為、查獲經過事實│
│    │        │                │  ）。                                                    │
├──┼────┼────────┼─────────────────────────────┤
│ 十 │98.11.13│【另件繫屬本院】│由本院以98年度易字第2920號受理。                          │
├──┼────┼────────┼─────────────────────────────┤
│ 十一 │98.12.04│【本件判決確定】│                                                          │
├──┼────┼────────┼─────────────────────────────┤
│ 十二 │98.12.09│【另件審理要旨】│經本院詢問本件與另件情形，被告辯稱並未遭中和第二分局查獲，│
│    │        │                │且陳稱其遭人冒名，惟坦承其有於98.07.29晚間施用第二級毒品。│
├──┼────┼────────┼─────────────────────────────┤
│ 十三 │98.12.30│【另件審理要旨】│(一)經本院提訊周富龍到庭，周富龍坦承伊本表編號一欄所示之於98│
│    │        │                │  .07.30遭中和第二分局查獲，並冒名「王彥祥」應訊並接受採尿│
│    │        │                │  。                                                      │
│    │        │                │(二)經本院詢問公訴檢察官就起訴事實所載之犯罪時間（98年8 月1 │
│    │        │                │  日下午2 時許回溯前96小時內之某時），是否包含98.07.29，經│
│    │        │                │  公訴檢察官於審理程序表示犯罪時間包含98.07.29。          │
├──┼────┼────────┼─────────────────────────────┤
│ 十四 │99.01.29│【另件判決宣判】│(一)判決主文：本件免訴。                                    │
│    │        │                │(二)判決要旨：                                              │
│    │        │                │  1.依被告於偵查、審理中之陳述、王彥祥本人於98.08.01於土城│
│    │        │                │    分局採尿之另件本人驗尿報告，認定王彥祥有於98.07.29（即│
│    │        │                │    起訴事實所載之採尿前96小時內某時）於土城市○○街友人住│
│    │        │                │    處施用第二級毒品（參見判決理由欄三所示）。            │
│    │        │                │  2.敘明王彥祥上開施用毒品犯行，前經檢察官以同一事實（王彥│
│    │        │                │    祥於98.07.29在土城市○○街友人住處施用第二級毒品）提起│
│    │        │                │    本件公訴（98年度毒偵字第6675號），並已本院以本件判決（│
│    │        │                │    98年度易字第2590號）判處其犯施用第二級毒品罪確定（參見│
│    │        │                │    判決理由欄四第一至九行）。                            │
│    │        │                │  3.次敘明本件公訴警詢雖確為周富龍冒名應訊並採尿，惟王彥祥│
│    │        │                │    本人於偵訊中到庭，向檢察官坦承其確有上開98.07.29之施用│
│    │        │                │    第二級毒品犯行並經土城分局採尿，檢察官即依王彥祥於偵訊│
│    │        │                │    中之自白為犯罪事實提起本件公訴。本件公訴之警詢資料雖係│
│    │        │                │    冒名，惟檢察官係依王彥祥偵訊之自白，以王彥祥本人為被告│
│    │        │                │    提起本件公訴，且王彥祥本人亦於本件審理中到庭就審並承認│
│    │        │                │    其於偵訊中自白之犯罪事實，是王彥祥其98.07.29之土城市金│
│    │        │                │    安街施用毒品犯行，已經本件判決確定，是本件判決確定效力│
│    │        │                │    自即於另案之本案，是本案自應為免訴判決（參見判決理由欄│
│    │        │                │    四第十行以下）。                                      │
│    │        │                │  4.末敘明本案起訴事實所載之被告犯罪時間，係王彥祥於98.08.│
│    │        │                │    01在土城分局採尿回溯96小時內某時，該段期間內僅有本案之│
│    │        │                │    王彥祥本人之另件本人驗尿報告，且依王彥祥供述其僅有於98│
│    │        │                │    .07.29施用第二級毒品，而本件周富龍冒名採尿之本件冒名驗│
│    │        │                │    尿報告，與王彥祥犯罪事實無關，自無法認定王彥祥有於本案│
│    │        │                │    期間內，除98.07.29該次犯行外，再有其他施用毒品之犯行（│
│    │        │                │    參見判決理由欄五所示）。                              │
├──┼────┼────────┼─────────────────────────────┤
│ 十五 │99.06.01│【另件判決確定】│依臺灣高等法院被告全國前案紀錄表記載，另件於99.06.01送執行│
│    │        │                │確定。                                                    │
├──┼────┼────────┼─────────────────────────────┤
│ 十六 │99.08.25│【本件再審聲請】│                                                          │
└──┴────┴────────┴─────────────────────────────┘
上列正本證明與原本無異。
如不服本裁定，應於裁定送達後五日內敘明抗告理由，向本院提
出抗告狀。
                                    書記官  梁福建
中    華    民    國    99    年    12    月    31    日

司法院資訊處製作；財團法人民間司法改革基金會備份。
